臺灣嘉義地方法院刑事判決　　　　　　　 96年度訴字第394號
公　訴　人　臺灣嘉義地方法院檢察署檢察官
被　　　告　庚○○
　　　　　　　　　　　樓
　　　　　　　　　　（現羈押於臺灣嘉義看守所）
選任辯護人　何永福律師
被　　　告　己○○
　　　　　　　　　　（現羈押於臺灣嘉義看守所）
選任辯護人　林恒毅律師
被　　　告　丑○○
　　　　　　　　　　　樓
　　　　　　　　　　（現羈押於臺灣嘉義看守所）
選任辯護人　黃文力律師
被　　　告　壬○○
　　　　　　　　　　（現羈押於臺灣嘉義看守所）
選任辯護人　陳偉展律師
　　　　　　陳怡禎律師
　　　　　　蔡碧仲律師
被　　　告　子○○
選任辯護人　蕭敦仁律師
上列被告因強盜等案件，經檢察官提起公訴（95年度偵字第9092
號、96年偵字第1810號），本院判決如下：
    主  文
庚○○共同犯如附表一所示之罪，各處如附表一所示之刑，扣案
如附表一所示之物沒收；又犯如附表四所示之罪，處如附表四所
示之刑，扣案如附表四所示之物沒收。應執行有期徒刑拾伍年
，扣案之膠帶壹捲、黑色手套參副、黑色口罩貳個、黑色帽子肆
頂、空氣手槍貳支（槍枝編號0000000000、0000000000）（本院
扣押物品清單分別編號1、11、12、13、19、20）均沒收。
己○○共同犯如附表一所示之罪，各處如附表一所示之刑，扣
案如附表一所示之物沒收；又犯如附表四所示之罪，處如附表四
所示之刑，扣案如附表四所示之物沒收。應執行有期徒刑拾伍年
，扣案之膠帶壹捲、黑色手套參副、黑色口罩貳個、黑色帽子肆
頂、空氣手槍貳支（槍枝編號0000000000、0000000000）（本院
扣押物品清單分別編號1、11 、12、13、19、20）均沒收。
丑○○共同犯如附表一所示之罪，各處如附表一所示之刑，扣案
如附表一所示之物沒收；又犯如附表四所示之罪，處如附表四所
示之刑，扣案如附表四所示之物沒收。應執行有期徒刑拾伍年，
扣案之膠帶壹捲、黑色手套參副、黑色口罩貳個、黑色帽子肆頂
、空氣手槍貳支（槍枝編號0000000000、0000000000）（本院扣
押物品清單分別編號1、11 、12、13、19、20）均沒收。
壬○○共同犯如附表二所示之罪，各處如附表二所示之刑，扣案
如附表二所示之物沒收。應執行有期徒刑柒年陸月，扣案之膠帶
壹捲、黑色手套參副、黑色口罩貳個、黑色帽子肆頂、空氣手槍
貳支（槍枝編號0000000000、0000000000）（本院扣押物品清單
分別編號1、11 、12、13、19、20）均沒收。
子○○共同犯如附表三所示之罪，處如附表三所示之刑，扣案如
附表三所示之物沒收；又犯如附表四所示之罪，處如附表四所示
之刑，扣案如附表四所示之物沒收應執行有期徒刑壹年，扣案之
黑色手套參副、黑色口罩貳個、黑色帽子肆頂、空氣手槍貳支（
槍枝編號0000000000、0000000000）均沒收。緩刑肆年。
    事  實
一、庚○○、己○○及丑○○等3人基於意圖為自己不法所有之
    竊盜犯意聯絡，結夥3人，於民國（下同）95年11月25日晚
    上10時許，駕駛庚○○女友甲○○之母蔡沛樺所有之車牌號
    碼3772-NW號自用小客車，前往雲林縣斗南鎮將軍里17之7巷
    2 弄12號前，攜帶己○○所有客觀上足對人之身體、生命構
    成威脅可供兇器使用扳手1支，竊取林美娥所有之Y7-6359號
    自用小客車前後車牌2面得手。
二、庚○○、己○○、丑○○及壬○○等4人基於意圖為自己不
    法所有之強盜犯意聯絡，結夥4人及攜帶客觀上足對人之身
    體、生命構成威脅可供兇器使用之開山刀1支，並為求掩飾
    犯行，先將上述3772-NW號自用小客車車牌卸下後，改懸掛
    前述Y7-6359號車牌，並於95年11月26日凌晨0時許，由庚○○駕駛該車，己○○坐右前座，丑○○坐左後座，壬○○坐
    右後座，前往嘉義縣民雄鄉○○村○○路與三豐路口處，4
    人分別戴上帽子、口罩及手套，攔下戊○○所駕駛之車牌號
    碼RS-2280號自用小客車後，旋由壬○○、己○○及丑○○
    等3人下車，己○○持不具殺傷力之空氣手槍1枝（槍枝管制
    編號0000000000號）抵住戊○○頭部，壬○○則持開山刀在
    旁作勢，致使戊○○不能抗拒，由丑○○動手搜刮強取戊○○身上及車內所有之0000000000（手機序號為：0000000000
    00000號，MOTOROLA，V360型，銀色）、0000000000號行動
    電話2具、新臺幣（下同）100元及金項鍊1條（約1兩重）等
    物得手。
三、庚○○、己○○、丑○○及壬○○等4人基於意圖為自己不
    法所有之強盜犯意聯絡，結夥4人及攜帶客觀上足對人之身
    體、生命構成威脅可供兇器使用之開山刀1支，於95年11月
    26 日凌晨0時30分許，由庚○○駕駛上述汽車，己○○坐右
    前座，丑○○坐左後座，壬○○坐右後座，前往嘉義縣民雄
    鄉○○村○○○街，由壬○○、己○○及丑○○等3人下車
    ，由丑○○徒手、己○○持不具殺傷力之空氣手槍（槍枝管
    制編號0000000000號）、壬○○持開山刀，將國立中正大學
    學生丁○○及辛○○強押上車，致使丁○○及辛○○不能抗
    拒，先在車上強取丁○○所有之0000000000號SONY ERICSSO
    N廠牌行動電話1具（手機序為號：000000000000000號）、
    辛○○所有0000000000號CKT廠牌行動電話1具（手機序號為
    ：000000000000000號）後，再載往設在民雄農工及嘉義市
    ○○路復華銀行之提款機，強逼丁○○持自己提款卡下車分
    別提領6萬及4萬元（合計10萬元）；另載往嘉義市○○路新
    光銀行，強逼丁○○持辛○○之提款卡下車提領4千元後，
    再強取上開金錢。
四、庚○○、己○○、丑○○及壬○○等4人基於意圖為自己不
    法所有之竊盜犯意聯絡，結夥4人，於95年11月29日晚上10
    時30分許，駕駛庚○○之姊陳慧詩所有之自用小客車，前往
    雲林縣虎尾鎮埒內里埒內249之21號前，攜帶上開扳手1支，
    竊取劉秋吉所有之車牌號碼5287-GM號自用小客車前後車牌2
    面得手。
五、庚○○、己○○、丑○○及壬○○等4人基於意圖為自己不
    法所有之強盜犯意聯絡，結夥4人，並為求掩飾犯行，先將
    上述陳慧詩所有之自用小客車車牌拆下，改懸掛5287-GM號
    車牌後，於95年11月30日凌晨0時40分許，由庚○○駕駛該
    車，己○○坐右前座，丑○○坐左後座，壬○○坐右後座，
    4 人分別戴上帽子、口罩及手套，前往該鄉○○村○○路與
    裕農路口處，由己○○、丑○○及壬○○等3人下車，己○○、壬○○各持1枝不具殺傷力之空氣手槍（槍枝管制編號
    0000000000號、0000000000），丑○○徒手，將國立中正大
    學學生丙○○及癸○○強押上車，並以膠帶蒙住該2人眼部
    ，致使丙○○及癸○○不能抗拒，先在車上強取丙○○所有
    之現金2,400元及0000000000號NOKIA廠牌行動電話1具、癸○○所有0000000000號SamSong廠牌行動電話1具後，再載往
    設在雲林縣大埤鄉之提款機，強逼癸○○持丙○○之提款卡
    下車提領1萬8千元後，再強取上開金錢。
六、庚○○、己○○、丑○○及子○○等4人基於意圖為自己不
    法所有之竊盜犯意聯絡，結夥4人，於95年12月5日（起訴書
    原誤載為12月18日，經公訴人於96年6月26日審理時當庭更
    正）晚上11時50分許，駕駛上述3772-NW號汽車，前往嘉義
    縣民雄鄉○○村○○○街257號前，攜帶上開己○○所有客
    觀上足對人之身體、生命構成威脅可供兇器使用扳手1支，
    竊取黃金鈍所有之車牌號碼1407-JB號自用小客車前後車牌2
    面。
七、庚○○、己○○、丑○○及子○○等4人基於意圖為自己不
    法之強盜犯意聯絡，並為求掩飾犯行，先將上述3772-NW號
    汽車車牌拆下，改懸掛前述1407-JB號車牌後，於95年12月
    18 日晚上11時50分許，由庚○○駕駛該車，己○○坐右前
    座，丑○○坐左後座，子○○坐右後座，4人分別戴上帽子
    、口罩及手套，並攜帶不具殺傷力之空氣手槍2枝（槍枝管
    制編號0000000000號、0000000000），預備強盜不特定民眾
    財物，4人先到雲林縣斗六市棒球場尋找強盜對象，再到國
    立中正大學附近尋找強盜對象，嗣經在該大學附近埋伏多日
    之警員發現，循線跟監，旋於翌日陸續拘提庚○○、己○○
    、丑○○及子○○等4人，並扣得其等所有供強盜財物所用
    之上述手套3雙、口罩2個、帽子4頂、空氣手槍2枝、膠帶1
    捲；強盜所得11萬元（已發還）、1407-JB號車牌2面、丁○○所有之0000000000號SONY ERICSSON廠牌行動電話1具（已
    發還）、辛○○所有0000000000號CKT廠牌行動電話1具後（
    已發還）等物，始悉上情。嗣壬○○則於95年12月20日向警
    方自首到案而接受裁判。
八、案經嘉義縣警察局民雄分局報請臺灣嘉義地方法院檢察署檢
    察官偵查起訴。
    理  由
一、證據能力部分：
(一)、按被告以外之人於審判外之言詞或書面陳述，除法律有規定
    者外，不得作為證據。被告以外之人於審判外之陳述，雖不
    符前4條之規定，而經當事人於審判程序同意作為證據，法
    院審酌該言詞陳述或書面陳述作成時之情況，認為適當者，
    亦得為證據，刑事訴訟法第159條第1項、第159條之5第1項
    分別定有明文。查被告庚○○、己○○、丑○○、壬○○、
    子○○及其等之辯護人對於被害人丁○○、辛○○、丙○○
    、癸○○、黃金鈍、劉秋吉、戊○○及證人曾盟仁、沈昭銘
    、李素芬於警詢時之審判外陳述，及嘉義縣警察局民雄分局
    95 年12月18日扣押書（嘉民警偵字第0950086705號卷（以
    下簡稱「警卷一」）第75-79頁）、贓物認領保管單（警卷
    一第73、74頁）、被害報告書（警卷一第71、72頁，嘉民警
    偵字第0960096620號卷（以下簡稱「警卷二」）第32頁）、
    責付保管單（警卷二第35頁）、通訊監察譯文（警卷一第
    118-120頁）、嘉義縣警察局民雄分局96年5月14日嘉民警偵
    字第0960026808號函附偵查報告、嘉義縣警察局96年5月17
    日嘉縣警刑偵一字第0960016694號函附偵查報告（本院卷一
    第174-179頁），於本院審理時均表示同意作為證據使用，
    前述證據復無證明力明顯過低或該證據係違法取得之情，且
    經本院審酌各該審判外供述證據製作當時之過程、內容、功
    能等情況，認為亦具備合法可信之適當性保障，經綜合判斷
    以之為證據使用並無不適當之情，又因被告等已同意上開審
    判外陳述作為證據使用，顯已放棄詰問權，以之為證據使用
    自無礙被告與辯護人等於程序上之彈劾詰問權利，本院認為
    前開傳聞證據合於刑事訴訟法第159條之5第1項規定，因而
    具備證據能力，合先敘明。
(二)、按被告以外之人（按含共同被告、共犯、被害人、證人等）
    ，於偵查中向檢察官所為之陳述，性質上雖亦屬傳聞證據（
    審判外之陳述），然因檢察官依法有訊問被告、證人及鑑定
    人之權，而檢察官向被告以外之人所取得之陳述，原則上均
    能遵守法律規定，不致違法取供，其可信性極高，為兼顧理
    論與實務，因而於刑事訴訟法第159條之1第2項規定，除顯
    有不可信之情況者外，得為證據（參考刑事訴訟法第159條
    之1立法理由）。查同案被告庚○○、己○○、丑○○、子
    ○○、甲○○於95年12月19日偵訊時、同案被告壬○○於95
    年12月21日偵訊時，已依刑事訴訟法第186條第1項之規定具
    結（偵卷第13至20頁），且檢察官於訊問前，已告知其等6
    人得保持緘默，無須違背自己之意思而陳述，被告庚○○、
    己○○、丑○○、壬○○、子○○、甲○○等6人，於受權
    利告知後，仍自由供述，可見，檢察官取得被告6人之供述
    ，並未違反被告6人之自由意志，干預被告6人之緘默權及不
    自證己罪權，是依刑事訴訟法第159條之1第2項之規定，同
    案被告庚○○、己○○、丑○○、壬○○、子○○、甲○○
    以證人身份於偵查中向檢察官所為之供述，應具有證據能力
    。
二、認定犯罪事實所憑之證據及其認定之理由：
(一)、上揭犯罪事實一（即95年11月25日竊盜被害人林美娥所有車
    牌部分）：
１、被告庚○○、己○○、丑○○於本院審理時均坦承共同持扳
    手行竊之事實（見本院96年6月26日審判筆錄）。
２、被告庚○○、己○○、丑○○於96年2月8日警詢及95年12月
    19日偵訊時供稱：到雲林縣斗南鎮竊盜林美娥所有Y7-6359
    號車牌部分，是由庚○○駕駛蔡沛樺所有3772-NW號自小客
    車搭載己○○、丑○○，由庚○○負責把風，己○○、乙○○持長約25公分的白鐵製扳手下手行竊等語（見警卷二第13
    、17、21頁、偵卷第27頁）。
３、被害人沈昭銘即車主吳美娥之子於警詢時證稱：我母親林美
    娥所有Y7-6359號自小客車牌於95年11月26日13時10分許，
    在雲林縣斗南鎮將軍里住處發現失竊等情（見本院卷一第
    138-139頁）
４、並有車籍作業系統查詢認可資料（見警卷一第148頁）、懸
    掛上開車牌作案時車輛照片（見偵卷第73頁）、車牌棄置處
    照片（見偵卷第75、76頁）附卷可參。
５、被告庚○○、己○○、丑○○此部分自白，核與事實相符，
    其犯行應堪認定。
６、又被告庚○○、己○○、丑○○雖於95年12月19日警詢及偵
    查時供稱：竊取林美娥所有Y7-6359號車牌時，是由庚○○
    及綽號「燦堂」之人把風（經查綽號「燦堂」者即為被告壬○○），由己○○、丑○○下手行竊云云（見警卷一第2、8
    、17頁、偵卷第27頁）；然被告壬○○於警詢及偵訊時卻辯
    稱：第一起強盜案懸掛的車牌是庚○○、己○○、丑○○他
    們去竊取的，當時我還沒有與他們會合等語（見警卷二第3
    、9頁、偵卷一第86頁）；且被告庚○○、己○○、丑○○
    事後已改稱被告壬○○未參與本次竊盜犯行，已如上述。因
    被告庚○○、己○○、丑○○等人共同竊盜車牌之次數多達
    3 次，且被告庚○○、己○○、丑○○、壬○○以本件車牌
    作為掩飾犯行之工具，而為犯罪事實二、三之強盜行為時，
    被告壬○○亦有參與，被告等人難免發生記憶不清，或與強
    盜案件混淆而未能完整陳述之情形，況被告壬○○警詢時已
    坦承較重之強盜犯行，衡情應無否認此竊盜犯行之理，是被
    告壬○○應未參與本件犯行，附此敘明。
(二)、上揭犯罪事實二（即95年11月26日強盜被害人戊○○部分）
    ：
１、上揭犯罪事實業經被告庚○○、己○○、丑○○、壬○○於
    本院審理時坦白承認（見96年6月26日審理筆錄）。
２、被告庚○○於96年2月8日警詢時供稱：95年11月25日晚間23
    時左右，在嘉義縣民雄鄉中正大學附近，我與己○○、乙○○、綽號燦堂等四人，由我駕駛一部黑色自小客車，己○○
    坐在駕駛座旁、丑○○坐在駕駛座後方、壬○○坐在駕駛座
    之右後方，由壬○○持刀、己○○持玩具槍與丑○○徒手，
    3 人下車動手強盜1名駕駛自小客車停於路邊的男子，我駕
    車接應他們，實際行搶過程我沒有看見，只等他們得手後，
    回到車上由我駕車逃逸，該次強取得手行動電話及金項鍊1
    條。行動電話及金項鍊當初由我保管，其中1具電話於95年
    11 月26日，持至嘉義縣民雄鄉○○路「大華通訊行」出售
    ，金項鍊交由丑○○拿去賣等語（見警卷二第12、13頁）。
３、被告己○○於96年2月8日警詢時供稱：95年11月25日晚間23
    時左右，我與庚○○、丑○○及壬○○共同強盜1名中年男
    子，強取其身上行動電話3具（依被害人戊○○指證，應係2
    具）、金項鍊1條，當日由庚○○駕車，我攜帶一把玩具槍
    坐在副駕駛座，丑○○坐在左後座，壬○○坐在右後座，我
    持玩具槍壓制被害人，由丑○○進入被害人車內搜尋財物，
    庚○○駕車接應等語（見警卷二第16頁）。
４、被告丑○○於96年2月8日警詢時供稱：於95年11月25日晚間
    22時左右在中正大學外圍附近，我與庚○○、己○○、綽號
    燦堂等4人，由庚○○駕駛一部黑色自小客車，己○○坐在
    駕駛座旁、我坐在駕駛座後方、壬○○坐在駕駛座之右後方
    ，壬○○持刀、己○○持玩具槍，我與己○○、壬○○3 人
    下車，己○○持槍強押一名駕駛灰色自小客車之中年男子背
    部，並要求他下車，強取他頸部項鍊，我與壬○○再強取其
    身上財物行動電話3支（依被害人戊○○指證，應係2支），
    並由庚○○開車載我們離去等語（見警卷二第20頁）。
５、被告壬○○於95年12月21日警詢及偵訊時供稱：我們4人於
    95年11月26日凌晨15分許，在民雄鄉○○村○○路與三豐路
    口，向一位開一部自小客車之中年男子行搶，得手3支手機
    （依被害人戊○○指證，應係2支）及現金100元、項鍊1條
    。當時是由庚○○及己○○提議，我們都有戴口罩、帽子及
    手套，開一部黑色3772-NW自小客車，並懸掛前所竊得之Y7-
    6359號之車牌，由庚○○開車，己○○持槍抵住被害人頭部
    ，我持刀子在旁作勢，丑○○負責搜刮財物。強盜取得之財
    物均由庚○○拿走，另於95年11月26日下午時許，我們4人
    駕車至民雄鄉○○路34號「大華通訊行」，我持1支手機（
    序號000000000000000）以500元變賣，變賣金錢由庚○○拿
    走等語（警卷二第4-5、8-9頁、偵卷第86-87頁）。
６、被害人戊○○於96年1月2日警詢時證稱：我於95年11月26日
    凌晨0時許，駕駛RS-2280號自小客車，在嘉義縣民雄鄉○○
    村○○路與三豐路口，被一部深色自小客車攔下，車上至少
    有3人，有1名戴手套、口罩男子拿一把槍抵住我的頭部，喝
    令我下車，並搶走車鑰匙；另1名戴手套、口罩及帽子男子
    持刀進入我車內搜刮，在我身上搜刮到1支手機、現金100
    元及金項鍊（約一兩重），在我車子搜刮到另1支手機（我
    太太陳秋蓮所有），之後將我的車鑰匙丟棄後，就開車逃逸
    。經我指認強盜我的男子體型，與被告己○○、丑○○、壬○○相符等語（見警卷24、27頁）。
７、證人李素芬於95年12月21日警詢時亦證稱，被告壬○○前於
    95年11月26日下午1至3時許，持該具手機序號為：00000000
    0000000號，MOTOROLA，V360型，銀色手機，前來伊所經營
    之「大華通信行」販售，嗣伊即將該具手機轉賣予另一名男
    子等語（警卷二第29、30頁）。
８、並有被害報告單、消費者舊機回收表、責付保管單（見警二
    第32、34、35頁）、車輛懸掛失竊車牌照片（見警卷一第80
    頁）、強盜現場指認照片（見偵卷第74頁）附卷可參。查該
    紙舊機回收表，所載明之手機序號確為：000000000000000
    ，可見，被告庚○○、己○○、丑○○及壬○○等4人所供
    及證人戊○○所述確屬相符。
９、另有被告庚○○、己○○、丑○○、壬○○強盜時所用之空
    氣手槍1支（槍枝管制編號0000000000）、黑色手套3副、黑
    色口罩2個、黑色帽子4頂等物扣案可資佐證。前揭空氣手槍
    經鑑定後認不具有殺傷力，有內政部警政署刑事警察局96年
    1 月25日刑鑑字第第0000000000號鑑定書附卷足稽（見偵卷
    第120-122頁）附卷可參。
１０、綜上，被告庚○○、己○○、丑○○、壬○○此部分自白，
    核與事實相符，此部分犯行應堪認定。
(三)、上揭犯罪事實三（即95年11月26日強盜被害人丁○○、辛○○部分）：
１、上揭犯罪事實業經被告庚○○、己○○、丑○○、壬○○於
    本院審理時坦白承認（見96年6月26日審理筆錄）。
２、被告庚○○於警詢及偵訊時供稱：在95年11月26日夜間12
    時左右，由我駕駛我的自小客車3772-NW，夥同己○○、乙○○及一名己○○的朋友，事先在雲林縣斗南鎮竊取車牌後
    再懸掛到我的自小客車，至中正大學前（民雄鄉○○村○○○街）發現一對情侶，他們3人下車持乙把玩具槍將他們押
    入車內，因被害人身上現金只有600元，所以再押被害人至
    民雄農工及嘉義的提款機分別提領6萬及4萬元，並強取被害
    人身上的手機。我們所得贓款，有8萬元放在我的郵局存摺
    內，另外我房間米色長褲藏放3萬元。其中1支黑色手機在第
    2 天拿至斗六市火車站附近賣給通訊行，另外1支黑色手機
    目前在何處我忘了等語（見警卷一第2-3、警卷二第12頁、
    偵卷第27-28頁）。
３、被告己○○於警詢及偵訊時供稱：95年12月25日當晚至中正
    大學附近將前所竊得之車牌懸掛於3772-NW號自小客車上後
    ，丑○○坐在駕駛後面，綽號燦堂之男子坐在我後面，找對
    象下手行搶。之後由我持槍，燦堂持開山刀，丑○○空手共
    同下車將丁○○及辛○○強押上車，帶他們到嘉義縣民雄農
    工旁之郵局提款機，由丁○○自行下車提領6萬元，及持辛○○之提款卡提領4千元後交給我，再押他們前往嘉義市復
    華銀行之提款機，由丁○○自行下車提領4萬元後交給我。
    我們沒有對他們使用暴力，之後再將被害人載到嘉義縣民雄
    鄉民雄肉包前十字路口放行，強盜時我們均有戴帽子及口罩
    等語（見警卷一第8-9頁、偵卷第27、31頁、警卷二第16頁
    ）。
４、被告丑○○於警詢及偵訊時供稱：於95年11月26日我涉及之
    強盜學生案，是由庚○○負責駕駛一部車號3772-NW號黑色
    國瑞牌自小客車（該車為其女友甲○○母親所有）載我、己○○及一位己○○友人（綽號燦堂）之男子共4人動手行搶
    。均是由庚○○與己○○所提議，犯案時均穿戴口罩、帽子
    及手套（是庚○○拿錢給我與己○○共同前往大林鎮○○路
    與中興街口「俗俗賣大賣場」購買使用），再懸掛竊取之車
    牌，由庚○○負責開車，我、己○○及「燦堂」下車，己○○持玩具槍、「燦堂」持刀，我徒手強盜一對男女，我們先
    將他們載往民雄農工前之自動櫃員機提款後，再沿民雄鄉興
    中村前往嘉義市歌神KTV旁新光商業銀行之自動櫃員機提款
    後，最後前往中興路復華銀行之自動櫃員機提款，就沿台一
    線返回民雄鄉，在福懋加油站附近大學路旁將被害人釋放下
    車。搶得之行動電話，庚○○叫我先拿一支黑色、索尼愛立
    信K7510型（手機序號為：000000000000000號，經查該具為
    丁○○所有）去賣，我於95年11月26日晚間21-22時許持往
    雲林縣斗六市○○里○○路52號「大將通訊行」販售，而另
    一支行動電話則由庚○○拿走等語（見警卷一第16-17頁、
    警卷二第20-21頁、偵卷第27-28、31- 32頁）。
５、被告壬○○於警詢及偵訊時供稱：我於95年11月26日所涉強
    盜學生案件，是由庚○○駕駛一部車號3772-NW號黑色國瑞
    牌自小客車（該車為其女友甲○○母親所有）更換竊得之車
    牌，搭載己○○、丑○○及我本人。由庚○○負責開車，己○○持槍、我持開山刀，丑○○負責搜刮財物。我們第一次
    由民雄市區前往民雄農工前之自動櫃員機提款後，再沿民雄
    鄉興中村前往嘉義市歌神KTV旁之新光商業銀行之自動櫃員
    機提款後，最後前往中興路復華銀行之自動櫃員機提款，就
    沿台一線返回民雄鄉，在福懋加油站附近大學路旁將該1男1
    女被害人釋放下車。強盜取得之行動電話其中1具持往雲林
    縣斗六市「大將通訊行」販售，而另1具行動電話則由庚○○拿走等語（見警卷二第2-5頁、偵卷第86-90頁、警卷二第
    8-9頁）。
６、被害人丁○○、辛○○於警詢時證稱：於95年11月26日零時
    30分，有1部黑色自小客車在嘉義縣民雄鄉○○村○○○街
    突然停下車，有2名男子（都戴帽子及口罩，穿黑色衣服，
    歹徒共有4人）將我2人拉上車，對方說要錢，就將車子開往
    文化路到民雄農工郵局提款1次6萬元，又開往嘉義市區提款
    機提領4千元，第3次往復華銀行提領2次共4萬元。當時都是
    丁○○下車提款，丁○○之提款卡領10萬元，辛○○之提款
    卡領4千元。另外對方叫我們2人手機關機後交給他們，丁○○的手機號碼為0000000000號，SONY  ERICSSON廠牌（手機
    序號為：000000000000000號），辛○○手機號碼為0000000
    000號，CKT廠牌（手機序號為：000000000000000號）。經
    我指認庚○○、己○○、丑○○等3人比較像是對我強盜之
    人（見警卷一第40-44、45-49頁）。
７、證人曾盟仁於95年12月30日警詢時證稱：該支手機序號：00
    0000000000000號、SONY  ERICSSON廠牌、K750i型手機，係
    丑○○於95年11月26日晚上21至22時許，持往伊所經營位於
    雲林縣斗六市○○路52號之「大將通信行」販售，當時伊有
    詢問為何要販賣，並有登錄中古手機買賣切結書等語（警一
    卷第68、69頁）。
８、證人甲○○於95年12月19日警詢時亦陳稱，該具CKT廠牌（
    手機序號為：000000000000000之手機（經查該具手機為被
    害人辛○○所有），係被告庚○○交予伊使用等語（警一卷
    第36頁）。
９、並有被害報告單、贓物認領保管單（警卷一第71、73、74頁
    ）、手機照片（見警卷一第127頁）、車輛懸掛失竊車牌照
    片（見警卷一第80頁）、中古手機買賣切結書及丑○○駕照
    影本（見警卷一第124頁）、車輛責付保管單（見警二第35
    頁）附卷可參。經查該紙中古手機買賣切結書上之手機序號
    確為被害人丁○○被強盜之財物，可見，被告庚○○、己○○、丑○○、壬○○及被害人丁○○、辛○○、證人曾盟仁
    所述均堪信為真實。
１０、另有被告庚○○、己○○、丑○○、壬○○強盜時所用之空
    氣手槍1支（槍枝編號0000000000）、黑色手套3副、黑色口
    罩2個、黑色帽子4頂等物扣案可資佐證。前揭空氣手槍經鑑
    定後認不具有殺傷力，有內政部警政署刑事警察局96年1月
    25日刑鑑字第第0000000000號鑑定書附卷足稽（見偵卷第
    120-122 頁）附卷可參。
、綜上，被告庚○○、己○○、丑○○、壬○○此部分自白，
    核與事實相符，此部分犯行應堪認定。
(四)、上揭犯罪事實四（即95年11月29日竊盜被害人劉秋吉所有車
    牌部分）：
１、被告庚○○、己○○、丑○○、壬○○於本院審理時均坦承
    共同持扳手行竊之事實（見本院96年6月26日審判筆錄）。
２、被告庚○○、己○○、丑○○於95年12月19日警詢及偵訊時
    ，被告壬○○於95年12月21日警詢及偵訊時供稱：由庚○○
    駕駛其姊陳慧詩之銀色自小客車，搭載己○○、丑○○、壬○○前往雲林縣虎尾鎮竊取5287-GM號車牌2面，當日是由庚○○、丑○○負責把風，由己○○與壬○○持長約25公分的
    白鐵製扳手行竊等語（見警卷一第3、8、17頁、警卷二第3
    頁、偵卷第28、32、87頁）。
３、被害人劉秋吉於警詢時證稱：我於95年11月30日7時，發現
    5287-GM號車牌遺失，該車最後停放時間是95年11月29日19
    時許，停在雲林縣虎尾鎮埒內里埒內249之21號前等語（見
    偵卷第72頁）。
４、並有車籍作業系統查詢認可資料（見警卷一第149頁）、懸
    掛上開車牌作案時車輛照片（見偵卷第73頁）、車牌棄置處
    照片（見偵卷第77、78頁）附卷可參。
５、被告庚○○、己○○、丑○○、壬○○此部分自白，核與事
    實相符，其犯行應堪認定。
(五)、上揭犯罪事實五（即95年11月30日強盜被害人癸○○、丙○○部分）：
１、上揭犯罪事實業經被告庚○○、己○○、丑○○、壬○○於
    本院審理時坦白承認（見96年6月26日審理筆錄）。
２、被告庚○○於警詢及偵訊時供稱：我駕駛向我姊姊陳慧詩借
    的銀色自小客車，我們事先在雲林縣虎尾鎮由己○○、乙○○、壬○○3人竊取車牌後，以同樣手法在中正大學附近行
    搶一對情侶。他們3人下車持玩具槍將被害人強押上車，在
    被害人身上行搶2具手機及現金1萬3千元，手機丟棄在中正
    大學附近等語。（見警卷一第2-3頁、偵卷第28-29、32-33
    頁）
３、被告己○○於警詢及偵訊時供稱：95年11月29日晚間由庚○○駕駛一部銀色自小客車載我、丑○○及綽號「燦堂」之男
    子先前往雲林縣虎尾鎮，由我竊取自小客車牌2面（即5287-
    GM號車牌），至30日凌晨許在中正大學附近懸掛該車牌於該
    部銀色自小客車上，我坐駕駛座旁，丑○○坐在駕駛後面，
    綽號「燦堂」之男子坐在我後面尋找下手對象。之後由我及
    「燦堂」各持1把玩具槍、丑○○空手下車強押丙○○及癸○○上車，喝令他們將手機關掉交出，自丙○○身上取出現
    金2400元，再帶他們到雲林縣大埤鄉大埤郵局的提款機，由
    癸○○下車持丙○○之提款卡分2次各提領6千元及1萬2 千
    元交給我。之後由丑○○以膠帶將他們眼睛矇住，再以膠帶
    綁住他們2人手部，將他們載到嘉義縣大林鎮往溪口鄉方向
    的隄防叫他們下車等語（見警卷一第10-12頁、偵卷第28-29
    、32-33頁）。
４、被告丑○○於警詢及偵訊時供稱：95年11月30日第2次強盜1
    對學生，由庚○○駕車，我徒手、己○○及「燦堂」分持2
    支玩具手槍，將他們押往雲林縣大埤鄉郵局自動櫃員機提款
    1 萬8千元，然後將該1男1女被害人眼睛矇住，載往大林鎮
    湖北里之中山高速公路下涵洞釋放。強盜取得之行動電話2
    具，均由庚○○拿走，現金則由庚○○帶我們去大林鎮翠果
    子檳榔攤唱歌喝酒，由他付帳後，其餘贓款都由他拿走等語
    （見警卷第18-19頁、偵卷第28-29、32-33頁）。
５、被告壬○○於警詢及偵訊時供稱：95年11月30日強盜1對學
    生時，由庚○○駕車，我及己○○分持2支玩具手槍、乙○○徒手，將他們押往雲林縣大埤鄉郵局自動櫃員機提款共1
    萬8千元並強取得手2具手機，我們有用膠帶將被害人眼睛矇
    住等語（見警卷二第4頁、偵卷第87-88頁）。
６、被害人癸○○、丙○○於警詢時證稱：95年11月30日凌晨零
    時40分許，突有一部銀色自小客車在嘉義縣民雄鄉○○村○○路與裕農路口停下來，有4名男子（都戴帽子、口罩，穿
    黑色衣服）將我們拉上車，並將車子開到雲林縣大埤鄉，到
    大埤郵局要求癸○○以丙○○之提款卡下車提款2次，分別
    為6千及1萬2千元，並強取丙○○身上現金約2千4百元、癸○○的手機門號0000000000號，廠牌SAMSONG1支，丙○○的
    手機門號0000000000號，廠牌NOKIA1支。經我指認該己○○
    、庚○○、丑○○等3名確實是向我強盜之人（見警卷第50-
    51、56-57頁）。
７、並有被害報告單（警卷一第72頁）、車輛懸掛失竊車牌照片
    （見警卷一第81頁）、起出槍枝照片（見警卷一第129-132
    頁）、責付保管單（見警二第35頁）附卷可參。
８、另有被告庚○○、己○○、丑○○、壬○○強盜時所用之黑
    色膠帶1捲、空氣手槍2支（槍枝管制編號0000000000、0000
    000000）、黑色手套3副、黑色口罩2個、黑色帽子4頂等物
    扣案可資佐證。前揭空氣手槍經鑑定後認不具有殺傷力，有
    內政部警政署刑事警察局96年1月25日刑鑑字第0000000000
    號鑑定書附卷足稽（見偵卷第120-122頁）附卷可參。
９、被告庚○○、己○○、丑○○、壬○○此部分自白，核與事
    實相符，其犯行應堪認定。
(六)、上揭犯罪事實六（即95年12月5日竊盜被害人黃金鈍所有車
    牌部分）：
１、被告庚○○、己○○、丑○○、子○○於本院審理時坦承持
    扳手行竊之事實（見本院96年6月26日審判筆錄）。
２、被告子○○於96年4月18日本院訊問時供稱：竊取1407-JB號
    車牌部分，是由庚○○開車搭載我、己○○、丑○○等人在
    路上亂逛，到民雄鄉某處後，由己○○下車竊取車牌，我與
    丑○○在路口把風等語（見本院卷一第18頁）。
３、被害人黃金鈍即車主於警詢時證稱：我兒子黃國利於96年12
    月6日12時20分報案1407-JB號車牌失竊等情屬實，警方今日
    查獲之1407-JB號車牌就是我所失竊的車牌，但我已向監理
    所申請新牌照等語（見警卷第60頁）。
４、並有車籍作業系統查詢認可資料附卷可參（見警卷一第147
    頁），及上開車牌2面扣案足憑。
５、被告庚○○、己○○、丑○○、子○○此部分自白，核與事
    實相符，其犯行應堪認定。
(七)、上揭犯罪事實七（即95年12月18日預備強盜部分）：
１、上揭犯罪事實業經被告庚○○、己○○、丑○○、子○○於
    本院審理時坦白承認（見96年6月26日審理筆錄）。
２、被告庚○○、己○○、丑○○、子○○於警詢及偵訊時供稱
    ：今日（即年95月12日19日）由庚○○駕駛3772-NW號自小
    客車，與被告己○○、丑○○、子○○到民雄鄉中正大學附
    近尋找對象下手，我們先在雲林縣斗南鎮僻靜處更換竊取之
    1407-JB號車牌，我們當時穿著扣案之帽子、口罩、手套等
    語（見警卷一第2、12、19-20、25-28頁、偵卷第29-30、
    33-34頁）。
３、並有通訊監察譯文、起出玩具手槍照片（見警卷第119、
    129-132頁）附卷可參。
４、另有被告庚○○、己○○、丑○○、子○○預備強盜所用之
    空氣手槍2支（槍枝管制編號0000000000、0000000000）、
    黑色手套3副、黑色口罩2個、黑色帽子4頂、1407-JB號車牌
    2面等物扣案可資佐證。
５、被告庚○○、己○○、丑○○、子○○此部分自白，核與事
    實相符，其犯行應堪認定。
三、論罪科刑法條及就刑法第57條規定事項所審酌之情形：
(一)、按刑法上所謂兇器，其種類並無限制，凡客觀上足以對人之
    生命、身體、安全構成威脅，具有危險性之兇器均屬之，且
    祇須行竊時攜帶此種具有危險性之兇器為已足，並不以攜帶
    之初有行兇之意圖為必要（最高法院79年台上字第5253號判
    例參照）。觀諸被告庚○○、己○○、丑○○於95年11月25
    日竊取Y7-6359號車牌時（犯罪事實一）；被告庚○○、己○○、丑○○、壬○○於95年11月29日竊取5287-GM號車牌
    時（犯罪事實四）；被告庚○○、己○○、丑○○、子○○
    於95年12月5日竊取1407-JB號車牌時（犯罪事實六）所使用
    之扳手1支，為白鐵鐵製材質，長約25公分等情，業據被告
    等供述明確（見偵卷第27頁，本院96年6月26日審理筆錄）
    ）；又被告庚○○、己○○、丑○○、壬○○於95年11月26
    日犯強盜案時（犯罪事實二、三）所使用之開山刀1支，亦
    為金屬材質，亦據被告等供述明確（見偵卷第28、29頁），
    上開物品客觀上顯足對人之生命、身體、安全構成威脅，自
    屬具有危險性之兇器。
(二)、又強盜罪所稱之「強暴」，指對人之身體，且足以抑制他人
    抵抗程度之有形力之行使；亦即直接或間接對於人之身體施
    以暴力，以壓制被害人之抗拒狀態，「脅迫」則係指行為人
    以威嚇加之於被害人，使其精神上萌生恐懼之心理，以達到
    至使不能抗拒之程度。次按強盜罪所施用之強暴、脅迫手段
    ，只須足以壓抑被害人之抗拒，使其喪失意思自由為已足，
    縱令被害人實際無抗拒行為，仍於強盜罪之成立，不生影響
    （最高法院94年台上7041號判決，30年台上字第3023號判例
    參照）。被告庚○○、己○○、丑○○、壬○○分持鋒利之
    開山刀、玩具手槍抵住被害人，主觀上其等行為有壓制被害
    人抗拒之意，至為灼然，客觀上此強暴、脅迫之手段，以一
    般人在同一情況下，其意思自由顯已因此受到壓制，而已達
    使被害人不能抗拒之程度。
(三)、
１、核被告庚○○、己○○、丑○○就上揭犯罪事實一、四、六
    部分3次竊取車牌行為，均係犯刑法第321條第1項第3款、第
    4款之攜帶兇器、結夥3人以上加重竊盜罪（起訴書認係犯刑
    法第321條第1項第4款之罪，尚有未洽）；就上揭犯罪事實
    二、三部分強盜財物行為，均係犯刑法第330條第1項之攜帶
    兇器、結夥3人強盜罪；就上揭犯罪事實五部分強盜財物行
    為，係犯刑法第330條第1項之結夥3人強盜罪；就上揭犯罪
    事實七部分係犯刑法第328條第5項之預備強盜罪。
２、核被告壬○○就上揭事實四部分竊取車牌行為，係犯刑法第
    321條第1項第3款、第4款之攜帶兇器、結夥3人以上加重竊
    盜罪（起訴書認係犯刑法第321條第1項第4款之罪，尚有未
    洽）；就上揭犯罪事實二、三部分強盜財物行為，均係犯刑
    法第330條第1項之攜帶兇器、結夥3人強盜罪；就上揭犯罪
    事實五部分強盜財物行為，係犯刑法第330條第1項之結夥3
    人強盜罪。
３、核被告子○○就上揭事實六部分竊取車牌之行為，係犯刑法
    第321條第1項第3款、第4款之攜帶兇器、結夥3人以上加重
    竊盜罪（起訴書認係犯刑法第321條第1項第4款之罪，尚有
    未洽）；就上揭犯罪事實七部分係犯刑法第328條第5項之預
    備強盜罪。
(四)、被告庚○○、己○○、丑○○3人就犯罪事實一之加重竊盜
    犯行；被告庚○○、己○○、丑○○、壬○○就犯罪事實四
    之加重竊盜犯行、犯罪事實二、三、五之加重強盜犯行；庚○○、己○○、丑○○、子○○就犯罪事實六之加重竊盜犯
    行係以自己共同犯罪之意思，有犯意聯絡及行為分擔，均為
    共同正犯。又按94年2月2日修正公布，自95年7月1日起施行
    之刑法第28條將「實施」修正為「實行」，雖仍無礙於「共
    謀共同正犯」之存在，但已排除「陰謀共同正犯」與「預備
    共同正犯」（該條修正立法理由、最高法院96年台上字第
    1271號判決意旨參照），故就犯罪事實七之預備強盜犯行，
    被告庚○○、己○○、丑○○、子○○等4人，並不成立共
    同正犯，附此敘明。
(五)、被告庚○○、己○○、丑○○、壬○○就犯罪事實三、五之
    強盜犯行，分別以一行為同時強盜丁○○、辛○○，及癸○○、丙○○等2人之財物，為想像競合犯，應依刑法第55 條
    前段規定，從一重依加重強盜罪論處（按刑法上強盜罪，除
    侵害財產法益外，兼對人身自由有所侵害，．．．自應按受
    強暴脅迫而交付財物之有事實上支配力之人數計算罪名，依
    刑法第55條想像競合犯之規定，從一重處斷，最高法院73年
    度台上字第2311號判決參照）。
(六)、被告庚○○、己○○、丑○○3人所犯3次加重竊盜罪、3次
    加重強盜罪、1次預備強盜罪；被告壬○○所犯1次加重竊盜
    罪、3次加重強盜罪；被告子○○所犯1次加重竊盜、1次預
    備強盜罪間，其犯意各別，法益亦異，應予分論併罰。
(七)、被告庚○○、己○○、丑○○、壬○○及其辯護人雖以犯罪
    事實二、三之強盜犯行，時間緊接，犯罪手法相同，應論以
    接續犯云云。惟按，行為人就同一犯罪構成事實，以單一行
    為之數個舉動接續進行，以實現一個犯罪構成要件，侵害同
    一法益，成立一個罪名者為接續犯（此有最高法院71年台上
    字第2837號、70年台上字第2898號判例意旨可資參照），是
    接續犯之成立，應以侵害之法益同一為其要件。然強盜罪係
    為保護個人法益而設，防止侵害個人之財產及人身自由，是
    被告等所為犯罪事實二、三之強盜行為，分別侵害被害人戊○○、丁○○及辛○○之財產及身體法益，法益數並非同一
    ，與上述接續犯之成立，以侵害同一法益之情形有別。除犯
    罪事實三部分，被告等人以一強盜行為同時強盜丁○○及辛○○2人，成立想像競合犯外，僅論以一強盜罪外，犯罪事
    實二、三之強盜行為，仍應予分論併罰。
(八)、公訴人以被告庚○○、己○○、丑○○、壬○○等人就犯罪
    事實三、五之強盜行為中要求被害人持提款卡下車提領現金
    部分，另涉犯刑法第339條之2之違法由自動付款設備取得他
    人之物罪云云。然查，被告等人強押被害人上車後，脅迫被
    害人丁○○、癸○○自行持提款卡提領帳戶內現金，乃遂行
    其強盜行為之一部分，且係由被害人自行持提款卡提款後，
    再加以強盜領得之現金，與刑法339條之2規定之要件有別，
    當無另成立該罪之理，附此敘明。
(九)、刑法第62條前段所規定之自首，須對於未發覺之罪為之而受
    裁判者始克當之。所謂未發覺，乃指犯罪事實未為有偵查犯
    罪職權之公務員所發覺，或犯罪事實雖已發覺，而犯人為誰
    尚不知者而言（最高法院88年度台上字第5927號判決參照）
    。經查：
１、證人王堂即嘉義縣警察局民雄分局溪口分駐所所長於本院96
    年6月26日審理時證稱：95年12月20日一位縣警局在訓練課
    擔任「關老師」的警員打電話到我的手機給我，說有一個涉
    及中正大學搶案的人想要來說明，我就說請他先過來分駐所
    ，翌日被告壬○○的父親即帶他過來，因為案子是偵查隊在
    辦，所以我們就帶他去偵查隊等語（見本院96年6月26日審
    判筆錄）。
２、嘉義縣警察局民雄分局96年5月14日嘉民警偵字第096002680
    8號函附警員翁俊能之偵查報告記載：「本分局於95年12月
    18日查獲以男子庚○○為首之強盜集團後，得知另嫌綽號『
    燦堂』之男子涉案在逃，於95年12月20日壬○○由其父親友
    人與本分局溪口分駐所聯繫，並於95年12月21日主動到溪口
    分駐所說明，經溪口分駐所與本分局偵查隊聯繫後，由偵查
    隊小隊長賴雲揚到溪口分駐所將壬○○帶回偵訊」等情可參
    （見本院卷第175頁）。
３、被告庚○○、己○○、丑○○95年12月19日經警查獲時，均
    僅供稱與綽號「燦堂」之人共犯犯罪事實三、五之強盜案件
    及犯罪事實一、四之竊盜案件，無法指證「燦堂」之真實姓
    名為何，顯然警方斯時仍不知被告壬○○即係綽號「燦堂」
    之男子（見警卷一第2-4、8-12、16-19頁、偵卷第27-33 頁
    ）。
４、警方查緝本案之過程，乃透過被害人丁○○、辛○○、丙○○、癸○○之手機加以清查，嗣後發現被害人丁○○所有之
    手機，於95年11月27日13時8分41秒有通話紀錄，經追查為
    被告丑○○出售至雲林縣斗六市○○路52號「大將通信行」
    ，再經詢問該行負責人曾盟仁表示，以3300元購入該手機；
    嗣繼續清查上開手機序號後發現，被告庚○○之女友甲○○
    名下0000000000門號於95年12月4日16時41分起插卡使用被
    害人辛○○之手機（手機序號：000000000000000號），再
    調閱被告丑○○、甲○○通聯記錄後，發現聯絡最頻繁之人
    為被告庚○○，隨即由臺灣嘉義地方法院檢察署檢察官核發
    監聽票，進行行動通訊現譯監察，發現95年12月16日21時34
    分持用門號0000000000（申請人：吳麗娟）綽號「福源」之
    男子打電話給己○○（0000000000門號），談及「庸哥，甘
    不要繼續之前的行動？」，另被告庚○○於95年12月18日13
    時8分41秒與丑○○通話談及「你不是說晚上要處理嗎？」
    ，專案小組研判可能於近期作案乃開始跟監埋伏，並於95年
    12 月19日陸續拘提被告庚○○、己○○、丑○○、子○○
    等情，有嘉義縣警察局96年5月17日嘉縣警刑偵一字第09600
    16694號函附偵查報告（見本院卷第178頁）、通聯調閱查詢
    單（見警卷0000-000、123頁）、通訊監察譯文（見警卷一
    第118-121頁）、查詢電話用戶資料通知單（見警卷一第122
    頁）、中古手機買賣切結書（見警卷一第124頁）附卷可參
    ，且經證人曾盟仁即大將通訊行之老闆證稱：有一位名為丑
    ○○之男子持SONY  ERICSSON廠牌、K750I型號手機以3300
    元出售給我，我有請他拿出證件登記等語（見警卷第68-70
    頁）。顯然警方查緝本案之過程僅鎖定被告庚○○、己○○
    、丑○○等3人涉案。
５、綜上可見，被告壬○○於95年12月21日前往嘉義縣警察局民
    雄分局溪口分駐所說明案情時，警方僅因被告庚○○、己○○、丑○○之供述而知悉一綽號「燦堂」之男子與其等人共
    同涉犯犯罪事實三、四、五之強盜及竊盜犯行，然並不知被
    告壬○○即為綽號「燦堂」之人，被告壬○○並於製作筆錄
    時再坦承犯罪事實二之強盜犯行等情，應堪認定。
６、被告壬○○就犯罪事實二至五部分應符合自首之要件，爰審
    酌被告壬○○自首犯行，態度良好，且警方因而接續查獲犯
    罪事實二之被害人戊○○遭強盜案等情，爰依刑法第62條前
    段規定減輕其刑。
(十)、爰審酌被告庚○○、己○○、丑○○、壬○○、子○○等5
    人並無前科，素行尚佳，有臺灣嘉義地方法院檢察署刑案資
    料查註紀錄表及臺灣高等法院被告前案紀錄表各1份附卷可
    按，其等人出於缺錢花用、不勞而獲之動機及目的；犯罪時
    未受明顯刺激；被告庚○○、己○○、丑○○、壬○○結夥
    4人，就犯罪事實二、三部分持開山刀之兇器犯案，就犯罪
    事實三、五部分，則強押被害人上車喝令至提款機提款後再
    予強盜之犯罪手段惡劣，對社會治安影響重大，嚴重危害社
    會秩序；被告庚○○供述其高中肄業、從事鷹架工作、未婚
    ，被告己○○供述其國中畢業、待業中、未婚，被告丑○○
    供述其國中畢業、從事鷹架工作、未婚，被告壬○○供述其
    高職肄業、未婚，被告子○○供述其國中畢業、從事販賣水
    果工作、未婚等生活狀況及智識程度；及犯後均坦承犯行，
    被告庚○○、己○○、丑○○、壬○○主動繳出強盜所得共
    12萬4500元，並由本院裁定發還被害人，與被害人癸○○、
    丙○○、辛○○、丁○○、戊○○達成和解，賠償其等所受
    損害，態度尚稱良好等一切情狀，分別量處如主文所示之刑
    ，並均分別合併定其應執行之刑。
(十一)、查被告子○○前未曾因故意犯罪受有期徒刑以上刑之宣告，
    有臺灣高等法院被告前案紀錄表可參，被告子○○於犯後坦
    承罪行，態度良好，僅涉及犯罪事實六之加重竊盜罪及犯罪
    事實七之預備強盜罪，未實際著手強盜行為，犯行尚屬輕微
    ，又年僅18歲，思慮難免不週，且已捐款23萬元，資助嘉義
    縣、市兒童紓困基金專戶，有郵政跨行匯款申請書2紙附卷
    可參，已知所悔悟。綜合上情，本院認被告子○○經此教訓
    ，當知警惕，信無再犯之虞，所宣告之刑以暫不執行為適當
    ，爰宣告緩刑4年，以啟自新。
(十二)、按共同正犯因相互間利用他人之行為，以遂行其犯意之實現
    ，本於責任共同之原則，有關沒收部分，對於共犯間供犯罪
    所用之物，自均應為沒收之諭知。扣案之空氣手槍2支（槍
    枝管制編號0000000000、0000000000）、黑色手套3副、黑
    色口罩2個、黑色帽子4頂等物，係共同正犯被告庚○○出資
    購買，供本件犯加重強盜罪所用之物（其中槍枝編號
    0000000000之空氣手槍1支，僅供犯罪事實五部分強盜犯行
    所用），均依刑法第38條第1項第2款宣告沒收。至於被告庚○○、己○○、丑○○、壬○○、子○○犯加重竊盜案所用
    扳手1支、被告庚○○、己○○、丑○○、壬○○犯強盜案
    （犯罪事實二、三部分）所用之開山刀1支，並未扣案，且
    查無證據證明尚存在，爰不予宣告沒收。又本院扣押物品清
    單編號2至5之手套1副、郵局存簿1本、提款卡1張、庚○○
    印章1枚，編號7-10之NOKIA手機1支、SONY  ERICSSON手機1
    支、槍枝潤滑劑1罐、TATUNG手機1支、編號21、22之鋼珠1
    瓶、瓦斯鋼瓶1瓶等物均非供犯本案所用之物，已據被告供
    述明確；編號6之現金11萬元為強盜案件被害人所有，業經
    本院裁定發還，有發還扣押物裁定附卷可參；編號14至16之
    車號377-NW汽車鑰匙及遙控器、1407-JB車牌等物均並非被
    告所有，爰不予宣告沒收，均併此敘明。
據上論斷，應依刑事訴訟法第299條第1項前段，刑法第28條、第
321條第1項第3款、第4款、第328條第5項、第330條第1項、第55
條前段、第51條第5款、第62條前段、第74條第1項第1款、第38
條第1項第2款，判決如主文。
本案經檢察官陳慧玲到庭執行職務
中　　華　　民　　國　　96　　年　　7 　　月　　10　　日
                  刑事第五庭  審判長法　官　林信旭
                                    法  官  張道周
                                    法  官  洪嘉蘭
上列正本證明與原本無異。
如不服本判決，應於判決送達後10日內向本院提出上訴狀（應附
繕本）。告訴人或被害人如對於本判決不服者，應具備理由請求
檢察官上訴，其上訴期間之計算係以檢察官收受判決正本之日期
為準。
中　　華　　民　　國　　96　　年　　7 　　月　　10　　日
                                　　書記官　吳明蓉
附錄論罪法條全文：
中華民國刑法第321條第1項第3、4款
（加重竊盜罪）
犯竊盜罪而有左列情形之一者，處 6 月以上、 5 年以下有期徒
刑：
三  攜帶兇器而犯之者。
四  結夥三人以上而犯之者。
中華民國刑法第328條第5項
（預備強盜罪）
預備犯強盜罪者，處 1 年以下有期徒刑、拘役或 3 千元以下罰
金。
中華民國刑法第330條第1項
（加重強盜罪）
犯強盜罪而有第321條第1項各款情形之一者，處7年以上有期徒
刑。
附表一：被告庚○○、己○○、丑○○部分
┌──┬────────────┬────────────┬─────────────┐
│編號│犯     罪     時     間 │罪                    名│宣          告          刑│
├──┼────────────┼────────────┼─────────────┤
│一  │95年11月25日晚上10時許  │刑法第321條第1項第3、4款│有期徒刑7月。             │
│    │                        │之攜帶兇器、結夥竊盜罪  │                          │
│    │                        │                        │                          │
│    │                        │                        │                          │
│    │                        │                        │                          │
│    │                        │                        │                          │
├──┼────────────┼────────────┼─────────────┤
│二  │95年11月26日凌晨0時許   │刑法第330條第1項之攜帶兇│有期徒刑7年。             │
│    │                        │器結夥強盜罪            │扣案之空氣手槍1支（槍枝管 │
│    │                        │                        │制編號0000000000）、黑色手│
│    │                        │                        │套3副、黑色口罩2個、黑色帽│
│    │                        │                        │子4頂等物均沒收。         │
├──┼────────────┼────────────┼─────────────┤
│三  │95年11月26日凌晨0時30分 │刑法第330條第1項之攜帶兇│有期徒刑7年6月。          │
│    │許                      │器結夥強盜罪            │扣案之空氣手槍1支（槍枝管 │
│    │                        │                        │制編號0000000000）、黑色手│
│    │                        │                        │套3副、黑色口罩2個、黑色帽│
│    │                        │                        │子4頂等物均沒收。         │
├──┼────────────┼────────────┼─────────────┤
│四  │95年11月29日晚上10時30分│刑法第321條第1項第3、4款│有期徒刑7月。             │
│    │許                      │之攜帶兇器、結夥竊盜罪  │                          │
├──┼────────────┼────────────┼─────────────┤
│五  │95年11月30日凌晨0時40分 │刑法第330條第1項之結夥強│有期徒刑7年6月。          │
│    │許                      │盜罪                    │扣案之黑色膠帶1捲、空氣手 │
│    │                        │                        │槍2支（槍枝管制編號       │
│    │                        │                        │0000000000、0000000000）、│
│    │                        │                        │黑色手套3副、黑色口罩2 個 │
│    │                        │                        │、黑色帽子4頂等物均沒收。 │
│    │                        │                        │                          │
├──┼────────────┼────────────┼─────────────┤
│六  │95年12月5日晚上11時50分 │刑法第321條第1項第3、4款│有期徒刑7月。             │
│    │許                      │之攜帶兇器、結夥竊盜罪  │                          │
└──┴────────────┴────────────┴─────────────┘
附表二：被告壬○○部分
┌──┬────────────┬────────────┬─────────────┐
│編號│犯     罪     時     間 │罪                    名│宣          告          刑│
├──┼────────────┼────────────┼─────────────┤
│一  │95年11月26日凌晨0時許   │刑法第330條第1項之攜帶兇│有期徒刑3年7月。          │
│    │                        │器結夥強盜罪            │扣案之空氣手槍1支（槍枝管 │
│    │                        │                        │制編號0000000000）、黑色手│
│    │                        │                        │套3副、黑色口罩2個、黑色帽│
│    │                        │                        │子4頂等物均沒收。         │
├──┼────────────┼────────────┼─────────────┤
│二  │95年11月26日凌晨0時30分 │刑法第330條第1項之攜帶兇│有期徒刑3年9月。          │
│    │許                      │器結夥強盜罪            │扣案之空氣手槍1支（槍枝管 │
│    │                        │                        │制編號0000000000）、黑色手│
│    │                        │                        │套3副、黑色口罩2個、黑色帽│
│    │                        │                        │子4頂等物均沒收。         │
├──┼────────────┼────────────┼─────────────┤
│三  │95年11月29日晚上10時30分│刑法第321條第1項第3、4款│有期徒刑4月。             │
│    │許                      │之攜帶兇器、結夥竊盜罪  │                          │
├──┼────────────┼────────────┼─────────────┤
│四  │95年11月30日凌晨0時40分 │刑法第330條第1項之結夥強│有期徒刑3年9月。          │
│    │許                      │盜罪                    │扣案之黑色膠帶1捲、空氣手 │
│    │                        │                        │槍2支（槍枝管制編號       │
│    │                        │                        │0000000000、0000000000）、│
│    │                        │                        │黑色手套3副、黑色口罩2 個 │
│    │                        │                        │、黑色帽子4頂等物均沒收。 │
│    │                        │                        │                          │
└──┴────────────┴────────────┴─────────────┘
附表三：被告子○○部分
┌──┬────────────┬────────────┬─────────────┐
│編號│犯     罪     時     間 │罪                    名│宣          告          刑│
├──┼────────────┼────────────┼─────────────┤
│一  │95年12月5日晚上11時50分 │刑法第321條第1項第3、4款│有期徒刑7月。             │
│    │許                      │之攜帶兇器、結夥竊盜罪  │                          │
└──┴────────────┴────────────┴─────────────┘
附表四：被告庚○○、己○○、丑○○、子○○部分
┌──┬────────────┬────────────┬─────────────┐
│編號│犯     罪     時     間 │罪                    名│宣          告          刑│
├──┼────────────┼────────────┼─────────────┤
│一  │95年12月18日晚上11時50分│刑法第328條第5項之預備強│有期徒刑7月。             │
│    │許                      │盜罪                    │扣案之空氣手槍2支（槍枝管 │
│    │                        │                        │制編號0000000000、00000000│
│    │                        │                        │40）、黑色手套3副、黑色口 │
│    │                        │                        │罩2個、黑色帽子4頂等物均沒│
│    │                        │                        │收。                      │
└──┴────────────┴────────────┴─────────────┘
